臺灣高等法院臺中分院刑事判決
111年度上易字第391號
上  訴  人  臺灣彰化地方檢察署檢察官  
被      告  吳家誠




上列上訴人因被告竊盜等案件，不服臺灣彰化地方法院111年度
易字第87號中華民國111年3月7日第一審判決（起訴案號：臺灣
彰化地方檢察署110年度偵字第12188號），提起上訴，本院判決
如下：
    主  文
原判決關於竊盜部分撤銷。
吳家誠犯竊盜罪，累犯，處有期徒刑肆月，如易科罰金，以新臺
幣壹仟元折算壹日。未扣案之犯罪所得新臺幣柒佰元沒收，於全
部或一部不能沒收或不宜執行沒收時，追徵其價額；扣案之鑰匙
壹支沒收。
    事  實
一、吳家誠於民國110年9月1日上午7時50分許，騎乘車牌號碼00
    0-000號普通重型機車，行經彰化縣○○鎮○○路0段000號對面
    之理髮店時，竟基於意圖為自己不法所有之竊盜犯意，以自
    備鑰匙開啟上鎖之鐵門後進入上開理髮店，徒手竊取黃○所
    有置放在上開理髮店內之新臺幣（下同）700元現金，得手
    後離去。嗣經黃○發現報警處理，循線查獲上情，並扣得鑰
    匙1支。
二、案經彰化縣警察局鹿港分局移送臺灣彰化地方檢察署檢察官
    偵查起訴。
    理  由
壹、證據能力部分：
一、按被告以外之人於審判外之陳述雖不符刑事訴訟法第159條
    之1至第159條之4等4條之規定，而經當事人於審判程序同意
    作為證據，法院審酌該言詞陳述或書面陳述作成時之情況，
    認為適當者，亦得為證據。當事人、代理人或辯護人於法院
    調查證據時，知有刑事訴訟法第159條第1項不得為證據之情
    形，而未於言詞辯論終結前聲明異議者，視為有前項之同意
    ，刑事訴訟法第159條之5定有明文。該條立法意旨在於傳聞
    證據未經當事人之反對詰問予以核實，原則上先予排除。惟
    若當事人已放棄反對詰問權，於審判程序中表明同意該等傳
    聞證據可作為證據；或於言詞辯論終結前未聲明異議，基於
    尊重當事人對傳聞證據之處分權，暨證據資料愈豐富，愈有
    助於真實發見之理念，且強化言詞辯論主義，使訴訟程序得
    以順暢進行，上開傳聞證據亦均具有證據能力。經查，本件
    以下所引用被告以外之人於審判外之言詞或書面陳述，業經
    於審理期日踐行調查證據程序，檢察官、被告均已當庭表示
    無意見，且迄至言詞辯論終結前亦未聲明異議，本院審酌該
    等言詞或書面陳述之製作及取得，並無證據顯示有何違背程
    序規定而欠缺適當性之情事，認以之為證據應屬適當，自均
    有證據能力。
二、又按除法律另有規定外，實施刑事訴訟程序之公務員因違背
    法定程序取得之證據，其有無證據能力之認定，應審酌人權
    保障及公共利益之均衡維護，刑事訴訟法第158條之4定有明
    文。查本件以下所引用之非供述證據，經本院於審理中提示
    並告以要旨而為調查時，檢察官、被告均未表示無證據能力
    ，本院審酌該等證據作成及取得之程序均無違法之處，依上
    開規定之反面解釋，亦應認均有證據能力。
三、再按被告之自白，非出於強暴、脅迫、利誘、詐欺、疲勞訊
    問、違法羈押或其他不正之方法，且與事實相符者，得為證
    據，刑事訴訟法第156條第1項定有明文。本件被告於審理中
    所為之自白，並未提出其他可供證明被告究有如何之遭受「
    強暴、脅迫、利誘、詐欺、疲勞訊問、違法羈押或其他不正
    之方法」始為自白之證據，以供本院得以即時調查審認，被
    告所為之自白，堪認出於自由意志，得採為本件判決之基礎
    。
貳、實體部分：
一、上開犯罪事實，業據被告吳家誠（下稱被告）於警詢、偵查
    、原審及本院審理中均坦承不諱，核與被害人黃○於警詢中
    指述（見偵字第12188號卷第13至15頁）、證人阮○○於警詢
    中證述（見本院卷第15至16頁）之情節相符，並有鑰匙1支
    扣案可資佐證。足證被告上開任意性之自白與事實相符，堪
    以採信。綜上所述，本件事證明確，被告上開竊盜犯行堪以
    認定，應予依法論科。
二、論罪科刑：
  ㈠核被告所為，係犯刑法第320條第1項之竊盜罪。
  ㈡被告曾因違反毒品危害防制條例案件，經臺灣彰化地方法院
    判處有期徒刑5月，又因竊盜案件，經該院判處有期徒刑10
    月，上開案件復經定應執行有期徒刑1年1月，於107年4月1
    日縮短刑期執行完畢，有臺灣高等法院被告前案紀錄表在卷
    可參，被告受有期徒刑之執行完畢後，五年內故意再犯本案
    有期徒刑以上之罪，為累犯。審酌被告就本件犯行與前案所
    犯之多次竊盜前科為同罪質，顯見其法治觀念淡薄，未具悔
    改之心，難認其具備對於他人財產權之尊重意識，堪認其前
    案徒刑之執行難收成效，足徵被告對前案所受刑之執行欠缺
    警惕，遽為本案竊盜犯行，且揆諸司法院釋字第775號解釋
    意旨，衡量被告於本案之犯罪情節，並無處以法定最輕本刑
    仍顯過苛之情形，應依刑法第47條第1 項累犯之規定加重其
    刑。
三、原審認被告上開竊盜犯行犯罪事證明確，而予以論罪科刑，
    固非無見；惟查，證人即被害人黃○之配偶阮○○於警詢中業
    已證稱：我開設址設彰化縣○○鎮○○路0段000號對面之越南理
    髮店，平常無人居住，營業時間為早上9點至晚上18點等語
    ，有彰化縣警察局鹿港分局頂番派出所111年3月17日製作之
    查訪紀錄表1份可參（見本院卷第15至16頁），足認被告侵
    入之上址房屋，並非該法條所稱之「住宅或有人居住之建築
    物」，被告上開所為係犯刑法第320條第1項之竊盜罪，原審
    認被告係犯刑法第321條第1項第1款之侵入住宅竊盜罪，容
    有未洽，檢察官上訴，為有理由。原判決關於竊盜部分既有
    上開可議之處，即屬無可維持，自應由本院將原判決該部分
    予以撤銷改判。
四、爰審酌被告正值壯年，卻不思以正途賺取錢財，反任意竊取
    他人物品、侵害他人財產權，所為至屬不該，又被告前已有
    多次竊盜前科，素行不佳，並衡酌被告坦承犯行及未與被害
    人達成和解之犯後態度；復衡酌被告犯罪之動機、手段，並
    考量被告竊取財物之價值、犯罪目的、手段、所生損害，以
    及被告自述之智識程度及生活狀況等一切情狀，量處如主文
    第2項所示之刑，並諭知易科罰金之折算標準，以示懲儆。
五、沒收部分：
    按犯罪所得，屬於犯罪行為人者，沒收之；前2項之沒收，
    於全部或一部不能沒收或不宜執行沒收時，追徵其價額；第
    1項及第2項之犯罪所得，包括違法行為所得、其變得之物或
    財產上利益及其孳息；犯罪所得已實際合法發還被害人者，
    不予宣告沒收或追徵，刑法第38條之1第1項前段、第3項、
    第4項、第5項分別定有明文。經查：
　㈠本件被告竊取被害人黃○所有之現金700元等財物，為被告之
    犯罪所得，且未扣案，應依刑法第38條之1第1項前段宣告沒
    收，並依同條第3項規定，諭知於全部或一部不能沒收或不
    宜執行沒收時，追徵其價額。
  ㈡又扣案鑰匙1支為被告所有，且供作為本件竊盜罪之工具所用
    ，應依刑法第38條第2項之規定宣告沒收。
據上論斷，應依刑事訴訟法第369條第1項前段、第364條、第299
條第1項前段，判決如主文。
本案經檢察官何昇昀提起公訴，檢察官吳皓偉提起上訴，檢察官
陳佳琳到庭執行職務。
中　　華　　民　　國　　111 　年　　5 　　月　　31　　日
            刑事第五庭    審判長法　官  鄭  永  玉
    　　　　　　　　　　　　　　法　官  周  莉  菁
  　　　　　　　　　　　　　　　法　官  卓  進  仕
以上正本證明與原本無異。     
不得上訴。
                                書記官  廖  家  莉
　　　　　　　　　　　　　　　　
中　　華　　民　　國　　111 　年　　5 　　月　　31　　日

附錄本案論罪科刑法條：
刑法第320條
意圖為自己或第三人不法之所有，而竊取他人之動產者，為竊盜
罪，處5年以下有期徒刑、拘役或50萬元以下罰金。
意圖為自己或第三人不法之利益，而竊佔他人之不動產者，依前
項之規定處斷。
前二項之未遂犯罰之。